臺灣高等法院臺南分院刑事裁定
110年度毒抗字第40號
抗  告  人
即  被  告  甲○○



上列抗告人因聲請觀察勒戒案件，不服臺灣臺南地方法院中華民
國109年12月23日裁定(109年度毒聲字第324號)，提起抗告，本
院裁定如下：
    主  文
抗告駁回。
    理  由
一、本件抗告意旨略以：抗告人即被告甲○○（下稱被告）前因施
    用毒品案件，經原審另案判處有期徒刑3月（108年度簡字第
    1443號），則同為觀察、勒戒執行完畢逾5年再犯之本案，
    原審竟為觀察、勒戒之裁定，先後二案之判決、裁定矛盾，
    影響被告之權益，爰抗告請求依前案方式，就本案判處徒刑
    ，或將前、後案合併再為觀察、勒戒處分云云。
二、按犯毒品危害防制條例第10條施用第一級、第二級毒品罪者
    ，檢察官應聲請法院裁定，或少年法院（地方法院少年法庭
    ）應先裁定，令被告或少年入勒戒處所觀察、勒戒，其期間
    不得逾2月。依前項規定為觀察、勒戒或強制戒治執行完畢
    釋放後，3年後再犯第10條之罪者，適用本條前2項之規定。
    毒品危害防制條例第20條第1項、第3項定有明文。又109年1
    月15日修正公布、同年7月15日施行之毒品危害防制條例第2
    0條第3項規定，犯第10條之罪於觀察、勒戒或強制戒治執行
    完畢釋放後，3年後再犯第10條之罪者，適用本條前2項之規
    定。上開所謂「3年後再犯」，只要本次再犯（不論修正施
    行前、後）距最近1次觀察、勒戒或強制戒治執行完畢釋放
    ，已逾3年者，即該當之，不因其間有無犯第10條之罪經起
    訴、判刑或執行而受影響（最高法院109年度台上大字第382
    6刑事裁定意旨參照）。
三、經查：
　㈠被告基於施用第一級毒品海洛因及第二級毒品甲基安非他命
    之犯意，於民國109年5月19日凌晨4時許，在臺南市○區○○路
    0號鐵道大飯店1436號房內，先將甲基安非他命置入玻璃球
    內燒烤吸食所生煙霧之方式，施用甲基安非他命1次，隨即
    再以將海洛因放入香菸內點燃吸食之方式，施用海洛因1次
    等事實，業據被告自白不諱，並有臺南市政府警察局歸仁分
    局毒品案件尿液編號與姓名對照表、勘察採證同意書、臺南
    市政府衛生局檢驗結果報告各1份附卷可稽。被告施用第一
    級毒品海洛因及第二級毒品甲基安非他命之犯行，堪以認定
    。又被告前因施用毒品案件，經原審以100年度毒聲字第406
    號裁定送觀察、勒戒後，因認無繼續施用毒品之傾向，於10
    0年12月9日釋放而執行完畢，並經臺灣臺南地方檢察署檢察
    官以100年度毒偵字第1650號為不起訴處分確定，其後未再
    有因施用毒品案件，經觀察勒戒及強制戒治之紀錄，有臺灣
    高等法院被告前案紀錄表可按。是依上開說明，原審以被告
    本件施用毒品行為，距其最近一次觀察勒戒執行完畢已逾3
    年，依檢察官之聲請，裁定送勒戒處所觀察、勒戒，經核認
    事用法，並無不當。
　㈡被告提起本件抗告，並以上開情詞請求撤銷原裁定。但查，
    依上開所述，毒品危害防制條例既已修正施行，復經最高法
    院大法庭著有109年度台上大字第3826裁定意旨可資參照；
    即只要本次再犯（不論修正施行前、後）距最近1次觀察、
    勒戒或強制戒治執行完畢釋放，已逾3年者，即應再令觀察
    、勒戒，不因其間有無犯毒品危害防制條例第10條之罪經起
    訴、判刑或執行而受影響。是抗告意旨以其前案經判處徒刑
    ，本案應為同一處理，或應與前案合併再為觀察勒戒處分云
    云，尚無足採，其抗告無理由，應予駁回。
據上論結，應依刑事訴訟法第412條，裁定如主文。
中　　華　　民　　國　　110 　年　　2 　　月　　3 　　日
                  刑事第一庭    審判長法  官  楊清安
                                      法  官  何秀燕
                                      法  官  陳珍如 
以上正本證明與原本無異。
不得再抗告。
　　　　　　　　　　　　　　　　　　　書記官  盧建元
中　　華　　民　　國　　110 　年　　2 　　月　　3 　　日